臺灣板橋地方法院刑事判決　　　　　　　 93年度易字第154號
公　訴　人　臺灣板橋地方法院檢察署檢察官
被　　　告　甲○○
選任辯護人　曹運蘭律師
上列被告因偽造有價證券案件，經檢察官提起公訴（93年度偵字
第1597號），本院判決如后：
    主  文
甲○○共同意圖供行使之用，而偽造有價證券，處有期徒刑年
貳月。偽造如附表一所示之支票壹張沒收。
    事  實
一、甲○○原出資經營嘉鴻起重工程有限公司（下稱嘉鴻公司）
    ，為該公司之實際負責人，因甲○○前以其名義所開立之支
    票曾發生跳票，致信用不良，遂委由其女友丙○○（另案由
    臺灣高等法院審理）擔任嘉鴻公司之登記負責人，惟甲○○
    嗣將其於嘉鴻公司之出資額轉讓予戊○○，並於民國90年5
    月30日，由該公司登記之負責人丙○○與戊○○簽訂協議書
    ，並於90年6 月11日，經濟部中部辦公室核准變更登記該公
    司負責人為戊○○。甲○○明知丙○○已非嘉鴻公司之負責
    人，無權再以嘉鴻公司之名義開立支票，竟為清償其所積欠
    綽號「阿財」成年男子之債務，於90年12月間，與丙○○基
    於意圖供行使之用之犯意聯絡，利用戊○○於簽立前揭協議
    書及辦妥變更登記嘉鴻公司負責人後，仍未至台北國際商業
    銀行溪洲分行辦理變更嘉鴻公司之前所開立支票帳戶（帳號
    為0000000000000 號）公司印鑑，且未向丙○○索還該支票
    帳戶公司印鑑章之機會，由丙○○盜蓋其之前所保管該支票
    帳戶公司印鑑章於附表一所示支票之發票人欄，並填載發票
    日為91年1 月3 日，面額為新臺幣（下同）七萬元，而偽造
    如附表所示支票，完成發票手續而偽造有價證券，再交予甲○○，甲○○即在臺北縣蘆洲市附近，持向不知情之綽號「
    阿財」成年男子行使，以清償之前積欠之債款七萬元，該支
    票輾轉由不知情之廖守平、麗儀服飾實業股份有限公司取得
    ，復經提示交換而兌現。嗣因嘉鴻公司於台北國際商業銀行
    溪洲分行所開立之前揭支票帳戶出現退票情形，經銀行通知
    戊○○，始由戊○○查悉上情。
二、案經臺灣板橋地方法院檢察署檢察官自動檢舉偵查起訴。
    理  由
一、訊據被告甲○○固坦承於前揭時、地，由丙○○簽發並交付
    如附表一所示之支票，再由其持向綽號「阿財」之成年男子
    行使，以清償積欠之債款七萬元，嗣該支票經提示交換而兌
    現等情不諱，惟矢口否認有何偽造有價證券犯行，辯稱：伊
    並非嘉鴻公司實際負責人，伊只是擔任司機，其他的業務，
    伊沒有參與，伊對簽立協議書乙事完全不知情，係在簽立協
    議書之後第二天，丙○○才跟伊說，伊僅係向丙○○借用如
    附表一所示之支票，並不知丙○○於公司轉讓後前往銀行領
    取嘉鴻公司支票帳戶之25張空白支票使用云云；惟查：
  （一）丙○○於前揭時間簽發如附表一所示之支票，並交付予
        被告，由被告持向綽號「阿財」之成年男子行使，以清
        償之前積欠之債款七萬元，該支票輾轉由廖守平、麗儀
        服飾實業股份有限公司取得，並經提示交換兌現乙節，
        已據被告迭於偵查及本院審理時供承不諱，核與證人丙○○、廖守平於偵查時證述之情節相符（見92年度偵緝
        字第1005號偵查卷第90頁背面、第93頁背面），復有如
        附表一所示支票影本附卷足憑（見90年度偵字第2245 0
        號偵查卷第28頁背面）。
  （二）復次，證人丙○○於本院審理時到庭證稱：嘉鴻公司設
        立前，伊與甲○○是同居的男女朋友，甲○○想成立公
        司，但成立公司的時候，甲○○的信用不良，才用伊的
        名字作為申請嘉鴻公司的負責人，嘉鴻公司實際上出資
        額多少，伊不知道，都是甲○○家裡出資的，實際上負
        責公司營運的人是甲○○等語，而被告甲○○亦於本院
        審理時當庭坦言：丙○○所言實在，嘉鴻公司設立之前
        ，伊在農民銀行確實是有支票，伊有告訴丙○○說伊的
        支票有問題，伊確實是為了這個原因而請丙○○出名擔
        任負責人去成立嘉鴻公司等語（見本院93年8 月23日審
        判筆錄），參以證人戊○○於本院審理時證稱：是甲○○跟伊談嘉鴻公司的出資及資產頂讓，但是伊不曉得丙○○是這家公司負責人，後來是丙○○跟伊簽約，．．
        伊是跟甲○○與丙○○一起算頂讓價金，該給他們的錢
        ，伊都有算清楚等語，被告亦當庭供承：戊○○之前跟
        伊接洽簽約的事情，但是翌日戊○○就跟丙○○簽約，
        他認為選在五月底簽約比較好算等語（均見本院94 年1
        月25日審判筆錄），況被告亦迭於偵查時供承：伊於90
        年5 月30日與戊○○簽立契約，將伊所有嘉鴻公司之出
        資額讓與，簽約時，伊在外面，伊亦知道契約內容，是
        由伊將物品點交戊○○等語（見92年度偵緝字第1005號
        偵查卷第27頁背面、第33頁正面），足認被告因之前以
        其名義所開立之支票曾發生跳票，致信用不良，遂委由
        其女友丙○○擔任嘉鴻公司之登記負責人，被告係出資
        經營嘉鴻公司之實際負責人，嗣並將其於嘉鴻公司之出
        資額轉讓予戊○○，並由公司登記負責人丙○○於90年
        5 月30日出面與戊○○簽訂協議書。至被告聲請傳喚之
        證人乙○○固於本院審理時證稱：伊是擔任嘉鴻公司吊
        車司機，在伊任職期間，公司負責人是丙○○，伊都是
        跟她領錢，車輛的調派也都是丙○○處理的，被告也是
        吊車司機，有時候也有兼業務云云（見本院93 年8月23
        日審判筆錄），惟尚不能僅憑丙○○曾參與嘉鴻公司之
        員工薪資發放及車輛調派乙節，即認被告非嘉鴻公司之
        實際負責人，況證人乙○○復當庭證稱：伊不清楚甲○○是否有參與公司的決策，．．嘉鴻公司是由那些人出
        資，伊並不清楚等語（見本院93年8 月23日審判筆錄）
        ，則證人乙○○前揭證詞，究不能為被告有利之證明。
        從而，被告所辯稱：伊並非嘉鴻公司實際負責人，伊對
        簽立協議書乙事完全不知情，係在簽立協議書之後第二
        天，丙○○才跟伊說云云，無非卸責之詞，尚難採信。
  （三）再查，證人戊○○於本院審理時到庭證稱：簽約的時候
        ，在律師事務所才知道公司的負責人是丙○○，伊有告
        訴丙○○說不可以用公司名義的票，當時甲○○沒有在
        場，簽合約之後，伊與丙○○回到嘉鴻公司，甲○○與
        丙○○當時都有在場，伊有告訴他們之前開的票就開了
        ，但從現在開始不可以再用公司的票等語（見本院94年
        1 月25日審判筆錄），顯見被告將其於嘉鴻公司出資額
        轉讓予戊○○後，該公司原登記負責人丙○○自無權再
        以嘉鴻公司名義簽發支票。惟經檢察官於偵查時質之被
        告及丙○○如附表一所示支票開立情形，被告當庭供承
        ：是在公司轉讓之後，那張支票金額七萬元，伊請丙○○幫伊寫，並由丙○○在上面蓋章等語，丙○○亦供證
        ：都是甲○○回來，要求伊開票，他說多少錢，伊就幫
        他寫，再把印章拿出來蓋等語（均見92年度偵緝字第10
        05號偵查卷第93頁背面），足證附表一所示之支票，係
        於被告將嘉鴻公司出資額轉讓予戊○○後，丙○○出於
        被告之要求所簽發，參諸被告將其於嘉鴻公司之出資額
        轉讓予戊○○，並由該公司登記負責人丙○○於90 年5
        月30日出面與戊○○簽訂協議書等情，已如前述，並有
        協議書影本一份在卷可佐（見本院93年度易字第67 號
        案卷第53頁至第55頁），而嘉鴻公司於90年6 月8 日，
        由原登記負責人丙○○及新任負責人戊○○填具變更登
        記申請書並檢附相關資料，向經濟部中部辦公室申請變
        更登記公司負責人、出資額轉讓等事項，並經經濟部中
        部辦公室於90年6 月11日核准變更登記該公司負責人為
        戊○○等情，亦有經濟部中部辦公室93年5 月3 日經（
        93）中辦三字第09330892050 號書函所附嘉鴻公司登記
        案卷可稽，則被告要求丙○○開立支票，並取得丙○○
        所交付以嘉鴻公司名義簽發如附表一所示支票之時間為
        90年12月間，顯係在被告將其於該公司之出資額轉讓予
        戊○○，並辦妥變更公司負責人為戊○○之事宜後約半
        年，而被告之前既係嘉鴻公司實際負責人，且出面與戊○○接洽出資額轉讓事宜，其於要求丙○○簽發及持以
        行使附表一所示支票時，焉有不知丙○○已無權以嘉鴻
        公司名義簽發支票之理？況證人戊○○亦於本院審理時
        證稱其有告知被告甲○○於出資額轉讓後，即不可再使
        用嘉鴻公司名義之支票乙節（見本院94年1 月25 日 審
        判筆錄），復參酌嘉鴻公司之前於台北國際商業銀行溪
        洲分行所開立支票帳戶（帳號為0000000000000 號），
        於91年4 月9 日始經變更公司印鑑，且由該公司原負責
        人丙○○變更為戊○○，此有臺北國際商業銀行溪洲分
        行93年3 月9 日（093）北 銀溪字第11號函所附戶名、
        印鑑更換申請書附卷足稽（見93年度易字第67號案卷第
        26頁至第29頁），尤證被告與陳錦娟係利用戊○○於簽
        立前揭協議書及辦妥變更嘉鴻公司負責人為戊○○後，
        仍未至台北國際商業銀行溪洲分行辦理變更嘉鴻公司之
        前所開立支票帳戶公司印鑑，且未向丙○○索還該等支
        票公司印鑑章之機會，由丙○○盜蓋其所保管嘉鴻公司
        之公司章，而共同偽造如附表一所示支票，再由被告持
        向綽號「阿財」之男子行使，雖無證據證明被告有與丙○○，於90年12月12日前往上開銀行領取嘉鴻公司支票
        帳戶之25張空白支票（此節詳如後述之論證），惟被告
        既明知丙○○無權再開立如附表一所示之支票，其仍要
        求丙○○開立，並持以行使，即成立偽造有價證券之犯
        行，其所辯稱並不知丙○○於公司轉讓後前往銀行領取
        嘉鴻公司支票帳戶25張空白支票使用云云，縱認屬實，
        亦不能解免所應負偽造有價證券之罪責。
  （四）縱上，被告前揭所辯，顯係事後圖卸刑責之詞，不足採
        信。本件事證已臻明確，被告犯行洵堪認定，應予依法
        論處。
二、核被告甲○○所為，係犯刑法第201 條第1 項之偽造有價證
    券罪。至起訴書雖僅論及被告所涉詐欺得利之犯行，惟檢察
    官94年1 月4 日補充理由書，已就原起訴書所載之被告犯罪
    事實加以補充更正，併予論列被告所涉前揭偽造有價證券犯
    行，本院自得審究被告所犯偽造有價證券行為，併此敘明。
    被告與丙○○就偽造有價證券犯行，有犯意聯絡及行為分擔
    ，為共同正犯。被告盜用印章之行為，為其偽造有價證券之
    部分行為，且其行使偽造有價證券之低度行為應為偽造有價
    證券之高度行為所吸收，均不另論罪。爰審酌被告偽造有價
    證券持以行使，擾亂社會經濟秩序，及被告犯罪動機、目的
    、手段、素行，暨被害人嘉鴻公司所受之損害等一切情狀，
    量處如主文所示之刑，以資懲儆。至偽造之如附表一所示之
    支票一張，應依刑法第205 條之規定宣告沒收。附表一所示
    支票發票人欄內所蓋之「嘉鴻起重工程有限公司」、「丙○○」之印文，係嘉鴻公司、丙○○之真印章所蓋之印文，並
    非偽造印章之印文，故毋庸另為沒收之諭知（最高法院48年
    度台上字第113 號判例可資參照），附此敘明。
三、公訴意旨（即檢察官94年1 月4 日補充理由書所載）另以：
    被告甲○○為嘉鴻公司之實際負責人，丙○○為其女友兼該
    公司之名義負責人，緣丙○○曾向戊○○借貸二百萬元而無
    力清償，遂於90年5 月30日與戊○○簽立協議書，讓與嘉鴻
　  公司之出資額及所有之資產設備（包括工程車六輛）予戊○○，並約定未清償之吊車貸款，仍由嘉鴻公司負擔繳納，詎
    被告甲○○與丙○○共同基於意圖為自己不法利益之概括犯
    意，先向戊○○詐稱嘉鴻公司在台北國際商業銀行溪洲分行
　　開立之支票存款帳戶所請領之支票，均已用於交付租賃公司
    用以繳納貸款，待所有支票均兌現後再變更負責人印鑑或結
    清帳戶，可避免換票及變更連帶保證人之麻煩等語，並交付
    不實之嘉鴻公司支票印鑑章與戊○○，而戊○○不疑有詐，
    未於承受嘉鴻公司之時即變更負責人印鑑章之事宜；再推由
    丙○○於90年12月12日，持嘉鴻公司之印鑑章，向台北國際
    商業銀行溪洲分行領取空白支票25張，台北國際商業銀行溪
    洲分行因而誤信丙○○仍為嘉鴻公司之負責人，而如數交付
    該申領之空白支票予丙○○，復推由丙○○簽發如附表二所
    示支票而偽造之，交由被告甲○○行使，嗣台北國際商業銀
    行溪洲分行通知戊○○，戊○○始知上情，因認被告甲○○
    涉有刑法第339 條之詐欺罪嫌及同法第201 條第1 項之偽造
    有價證券罪嫌云云。公訴人認被告甲○○涉有詐欺罪嫌及偽
    造有價證券罪嫌，無非以被告之自白、戊○○之指述、共犯
    丙○○之供述，及台北國際商業銀行溪洲分行支票領取證影
    本一紙、支票存款戶退票備查卡影本一紙、退票理由單影本
    十張、支票影本五張為其論據；訊據被告堅決否認有何詐欺
    、偽造有價證券犯行，辯稱：伊並非嘉鴻公司實際負責人，
    伊只是擔任司機，其他的業務，伊沒有參與，伊對簽立協議
    書乙事完全不知情，且伊亦沒有向戊○○表示嘉鴻公司開立
    之支票存款帳戶所請領之支票，均已用於交付租賃公司用以
    繳納貸款，待所有支票均兌現後再變更負責人印鑑或結清帳
    戶，可避免換票及變更連帶保證人之麻煩之語，伊僅係向丙○○借用如附表一所示之支票，並不知丙○○於公司轉讓後
    前往銀行領取嘉鴻公司支票帳戶25張空白支票使用，且伊亦
    未持附表二所示之支票行使，係丙○○將該等領取之空白支
    票交由吉三建材行之丁○○行使等語；經查：
  （一）按犯罪事實應依證據認定之，無證據不得認定犯罪事實
        ，又不能證明被告犯罪者，應諭知無罪之判決，刑事訴
        訟法第154 條第2 項、第301 條第1 項分別定有明文。
        次按認定不利於被告之事實，須依積極證據，茍積極之
        證據本身存有瑕疵而不足為不利於被告事實之認定，即
        應為有利於被告之認定，更不必有何有利之證據，而此
        用以證明犯罪事實之證據，猶須於通常一般人均不至於
        有所懷疑，堪予確信其已臻真實者，始得據以為有罪之
        認定，倘其證明尚未達到此一程度，而有合理性之懷疑
        存在，致使無從為有罪之確信時，即應為無罪之判決，
        此有最高法院82年度臺上字第163 號判決、76年臺上字
        第4986號、30年上字第816 號等判例意旨可資參照。而
        刑事訴訟法第161 條已於91年2 月8 日修正公布，其第
        1 項規定：檢察官就被告犯罪事實，應負舉證責任，並
        指出證明之方法，因此檢察官對於起訴之犯罪事實，應
        負提出證據及說服之實質舉證責任，倘所提出之證據，
        不足為被告有罪之積極證明，或其指出證明之方法，無
        從說服法院以形成被告有罪之心證，基於無罪推定之原
        則，自應為被告無罪判決之諭知，最高法院92年台上字
        第128 號判例可資參照。又當事人得聲請法院調查證據
        ，而法院為發見真實，亦得依職權調查證據，但限於維
        護公平正義或對被告之利益有重大關係之事項為限，修
        正刑事訴訟法第163條第1、2 項定有明文。故法院固得
        依職權調查證據，但並無蒐集證據之義務。蒐集證據乃
        檢察官或自訴人之職責，事實審法院應以調查證據為其
        主要職責，其調查之範圍，亦以審判中所存在之一切證
        據為限，案內不存在之證據，即不得責令法院為發現真
        實，應依職權從各方面蒐集證據（最高法院91年度臺上
        字第5846號判決可資參照）。末按刑法上詐欺罪之成立
        ，要以加害者有不法得財或得利之意思而實施詐欺行為
        ，被害者因此行為，致表意有所錯誤而為財產上處分，
        受有損害，且加害者所用行為，堪認為詐術者，始足當
        之，亦據最高法院19年度上字第1699號、46年度臺上字
        第260 號等判例闡釋甚明，從而行為人如非自始基於不
        法得財或得利之意圖，客觀上無施用詐術之行為，或並
        無損害發生，或者所受損害，非由欺罔行為陷於錯誤所
        致，均不得遽以詐欺罪相繩；至於債務人未依債務本旨
        履行其債務或提出給付等情形，若非出於自始無意履行
        債務之詐欺犯意所致者，尚與刑法第三百三十九條之詐
        欺罪構成要件有間；矧詐欺罪之規範意旨，固在於禁止
        行為人於私經濟領域中使用欺罔之手段損人利己，然私
        經濟行為本有不確定性及交易風險，於私法自治及市場
        經濟等原則下，欲建立私人間財產上權義關係者，亦應
        參酌自身主、客觀條件、對方之資格、能力、信用，及
        可能損益，並評估其間風險等而為決定，除有該當於前
        開詐欺罪構成要件之具體情事得被證明屬實外，自不能
        以債務人不履行其債務而致債權人蒙受損失，即遽謂該
        債務人詐欺，否則詐欺之刑事責任與民事債務不履行責
        任將失其分際，合先敘明。
  （二）次查，本件被告係出資經營嘉鴻公司之實際負責人，嗣
        並將其於嘉鴻公司之出資額轉讓予戊○○，並由公司登
        記負責人丙○○於90年5 月30日出面與戊○○簽訂協議
        書等情，已如前述，被告所辯其非嘉鴻公司實際負責人
        ，並對與戊○○簽立協議書乙事完全不知情乙節，固無
        足採，然戊○○於偵查時所提告訴狀雖指訴：丙○○向
        戊○○詐稱嘉鴻公司在台北國際商業銀行溪洲分行開立
        之支票存款帳戶所請領之支票，均已用於交付租賃公司
        用以繳納貸款，待所有支票均兌現後再變更負責人印鑑
        或結清帳戶，可避免換票及變更連帶保證人之麻煩，而
        以上開方式施用詐術致陷於錯誤云云（見91年度偵字第
        22450 號偵查卷第4 頁背面），惟該份告訴狀未指明本
        案被告有參與丙○○所為之詐欺犯行，戊○○嗣於警詢
        、偵查時亦均未指述被告有施用前揭詐術（見91年度偵
        字第22450 號偵查卷第16頁至第17頁，及92年度偵緝字
        第1005號偵查卷第17頁背面），及至本院93年度易字第
        67號案審理時到庭具結證稱：頂讓公司時未拿到該公司
        之支票印鑑章與空白支票，伊表示要自己另行開戶，而
        未向丙○○及甲○○索討嘉鴻公司之支票印鑑章，丙○○及甲○○並未向伊表示為避免換票麻煩，待已開立支
        票全部兌現後再交付支票印鑑章辦理變更之內容，他們
        只說嘉鴻公司原支票帳戶由渠等自行處理等語（見本院
        93年度易字第67號案卷93年9 月3 日審判筆錄），依戊○○之上開指述，尚難認被告有公訴意旨所指向戊○○
        施用上開詐術之情，雖戊○○於本案審理時經檢察官詢
        以對之前所提告訴狀有何意見，其卻翻異前詞而證稱：
        丙○○跟甲○○都在公司內，當時他們有說所有的票都
        兌現之後，才變更公司登記，他們說換票很複雜，所以
        等票都兌現後再處理等語（見本院94年1 月25日審判筆
        錄），惟戊○○就被告是否有上揭公訴意旨所指向戊○○施用詐術乙節，前後反覆不一，差異甚大，其於本案
        審理時所為前揭指述，非無重大瑕疵可指，已不能令本
        院遽信，遍觀全案卷，亦無其他積極證據證明戊○○於
        本案審理時所指述被告施用上開詐術之情，自無法遽認
        被告有向戊○○施用此等詐術，並致戊○○陷於錯誤之
        行為，尚不得以詐欺得利之罪名相繩。
  （三）又查，嘉鴻公司於台北國際商業銀行所開立之前揭支票
        帳戶，固於90年12月12日遭領取空白支票25張等情，有
        支票領取證影本一份在卷可憑（見91年度偵字第22450
        號偵查卷第25頁），經本院93年度易字第67號案審理時
        向台北國際商業銀行溪洲分行函詢究係何人領取該等空
        白支票，台北國際商業銀行溪洲分行函覆略以：因領取
        日為90年至今已過多時，唯可確定該空白支票領取留存
        資料與領票證印章相同等語，有台北國際商業銀行溪洲
        分行93年4 月1 日（093）北 銀溪字第19號函附於該案
        卷可憑，已難證明被告確有於90年12月12日至該銀行領
        取嘉鴻公司支票帳戶空白支票25張。又經本院核對支票
        領取證影本與被告所行使之如附表一所示支票影本，觀
        諸如附表一所示支票之支票號碼，固屬90年12月12日所
        領取空白支票25張之一，然丙○○於偵查時即供證：如
        附表一所示支票，係由伊所寫，且把印章拿出來蓋等語
        （見92年度偵緝字第1005號偵查卷第93頁背面），且丙○○亦於偵查時供證：在公司轉讓約半年後，但時間是
        在伊在吉三建材行工作前約91年2 、3 月，伊將空白支
        票簿、嘉鴻公司之大小章，在吉三建材行交給甲○○，
        在這之前，嘉鴻公司大小章及支票簿都由伊保管等語（
        見92年度偵緝字第1005號偵查卷第92頁背面），縱以該
        等支票公司印鑑章，於91年2 、3 月前仍係由丙○○所
        保管乙節，而得推論該等25張空白支票，係由丙○○於
        90年12月12日向台北國際商業銀行溪洲分行所領取，惟
        亦乏證據證明被告有指示丙○○或與丙○○共同持嘉鴻
        公司印鑑章向台北國際商業銀行溪洲分行領取該等25張
        空白支票，自無法認定被告確有對台北國際商業銀行溪
        洲分行施用詐術而取得前揭空白支票，亦不能論以被告
        詐欺取財罪責。
  （四）末查，卷附支票存款戶退票備查卡影本一紙、退票理由
        單影本十張、支票影本五張（見92年度偵緝字第1005號
        偵查卷第59頁、第61頁至第65頁，及91年度偵字第2245
        0 號偵查卷第26頁至第30頁），充其量僅能證明附表二
        所示之支票經提示遭退票或兌現之事實，究無法證明附
        表二所示之支票係經由被告所行使；再觀諸附表二編號
        三所示之支票影本（見91年度偵字第22450 號偵查卷第
        30頁），受款人載為吉三建材有限公司（依被告所供，
        該公司負責人為丁○○），經本院合法傳拘證人丁○○
        ，證人丁○○均未到庭，自無從認定附表二所示支票係
        由被告簽發並行使，而被告及丙○○於檢察官偵查時經
        質以如附表一所示支票之開立情形，被告供承：是在公
        司轉讓之後，那張支票金額七萬元，伊請丙○○幫伊寫
        ，並由丙○○在上面蓋章等語，丙○○亦供證：都是甲○○回來，要求伊開票，他說多少錢，伊就幫他寫，再
        把印章拿出來蓋等語（均見92年度偵緝字第1005號偵查
        卷第93頁背面），則被告及丙○○於偵查時均僅自白附
        表一所示支票共同簽發之事實，並未供述確有簽發附表
        二所示支票乙節，遍觀全案卷，亦乏證據證明附表二所
        示支票係由被告所簽發或持以行使，尚無從論以被告偽
        造有價證券之罪責
  （五）綜上所述，檢察官對於前揭公訴意旨所指被告詐欺、偽
        造有價證券犯罪事實，依其所提戊○○之指述、丙○○
        之供述，及台北國際商業銀行溪洲分行支票領取證影本
        一紙、支票存款戶退票備查卡影本一紙、退票理由單影
        本十張、支票影本五張，均不足為被告有罪之積極證明
        ，且無從說服本院以形成被告有罪之心證，揆諸前揭說
        明，基於無罪推定之原則，就此部分本應為被告無罪判
        決之諭知，惟公訴意旨（即依檢察官94年1 月4 日補充
        理由書犯罪事實、所犯法條部分所載）認此部分與前揭
        論罪科刑部分，有裁判上一罪之牽連犯、連續犯關係，
        本院自不另為無罪之諭知。
據上論斷，應依刑事訴訟法299 條第1 項前段，刑法第28條、第
201 條第1 項、第205 條，罰金罰鍰提高標準條例第1 條前段，
判決如主文。
本案經檢察官馬中琍到庭執行職務
中　　華　　民　　國　　94　　年　　5 　　月　　6 　　日
                  刑事第十七庭  審判長法　官  林 海 祥
                                      法  官  朱 敏 賢
                                      法  官  汪 怡 君
以上正本證明與原本無異
如不服本判決應於送達後10日內向本院提出上訴狀
                                      書記官　陳 映 孜
中　　華　　民　　國　　94　　年　　5 　　月　　6 　　日
附錄本案論罪科刑法條全文：
中華民國刑法第201條
意圖供行使之用，而偽造、變造公債票、公司股票或其他有價證
券者，處三年以上十年以下有期徒刑，得併科3000元以下罰金。
行使偽造、變造之公債票、公司股票或其他有價證券，或意圖供
行使之用，而收集或交付於人者，處一年以上七年以下有期徒刑
，得併科3000元以下罰金。
附表一：
┌─────┬────┬───┬────┬──────┐
│  支票票號│ 發票日 │發票人│票面金額│ 付  款  人 │
│          │        │      │        │            │
├─────┼────┼───┼────┼──────┤
│  QE194475│91年1月 │嘉鴻起│新臺幣柒│台北國際商業│
│  2       │3日     │重工程│萬元    │銀行溪洲分行│
│          │        │有限公│        │            │
│          │        │司（負│        │            │
│          │        │責人陳│        │            │
│          │        │淑娟）│        │            │
│          │        │      │        │            │
└─────┴────┴───┴────┴──────┘
附表二：
┌──┬────┬────┬────┬─────────┐
│編號│票    號│發票金額│發 票 日│備              註│
│    │        │ （元） │        │                  │
├──┼────┼────┼────┼─────────┤
│ 1  │0000000 │320,000 │91.1.15 │已兌現            │
├──┼────┼────┼────┼─────────┤
│ 2  │0000000 │245,000 │91.1.25 │已兌現            │
├──┼────┼────┼────┼─────────┤
│ 3  │0000000 │298,800 │91.1.25 │受款人為吉三建材行│
├──┼────┼────┼────┼─────────┤
│ 4  │0000000 │338,500 │91.3.31 │退票理由單編號：  │
│    │        │        │        │00000000          │
├──┼────┼────┼────┼─────────┤
│ 5  │0000000 │30,000  │91.4.8  │退票理由單編號：  │
│    │        │        │        │00000000          │
├──┼────┼────┼────┼─────────┤
│ 6  │0000000 │174,000 │91.2.22 │已兌現            │
├──┼────┼────┼────┼─────────┤
│ 7  │0000000 │279,870 │91.4.30 │退票理由單編號：  │
│    │        │        │        │00000000          │
├──┼────┼────┼────┼─────────┤
│ 8  │0000000 │150,000 │91.4.25 │退票理由單編號：  │
│    │        │        │        │00000000          │
├──┼────┼────┼────┼─────────┤
│ 9  │0000000 │160,000 │91.4.30 │退票理由單編號：  │
│    │        │        │        │00000000          │
├──┼────┼────┼────┼─────────┤
│ 10 │0000000 │91,000  │91.4.5  │退票理由單編號：  │
│    │        │        │        │00000000          │
├──┼────┼────┼────┼─────────┤
│ 11 │0000000 │18,000  │91.3.31 │退票理由單編號：  │
│    │        │        │        │00000000          │
├──┼────┼────┼────┼─────────┤
│ 12 │0000000 │20,000  │91.4.30 │退票理由單編號：  │
│    │        │        │        │00000000          │
├──┼────┼────┼────┼─────────┤
│ 13 │0000000 │208,000 │91.4.10 │退票理由單編號：  │
│    │        │        │        │00000000          │
├──┼────┼────┼────┼─────────┤
│ 14 │0000000 │78,000  │91.6.8  │退票理由單編號：  │
│    │        │        │        │00000000          │
└──┴────┴────┴────┴─────────┘
